Inventaris van het archief der adellijke Vrouwenabdij van Rijnsburg van de Orde van Benedictus, 1179-1574
Nationaal Archief, Den Haag
Abdij van Rijnsburg
Abdij Rijnsburg
1179-1574
36019
4.50 meter; 1256 inventarisnummers.
Normale geschreven en gedrukte teksten. De Nederlandstalige stukken zijn geschreven in het gotische cursiefschrift, met name in de oud-Hollandse klerkencursief.
Nationaal Archief, Den Haag
Adellijke vrouwenabdij van Rijnsburg van de Orde van S. Benedictus
Het archief van de adellijke vrouwenabdij bevat onder meer een lijst van benoemde abdissen van Rijnsburg, pauselijke bullen en aflaatbrieven, privilegebrieven van de Hollandse graven, rekeningen, eigendomsbewijzen van huizen en land in Zuid-Holland en Zeeland, en stukken in verband met tienden en lenen van de abdij.
Archiefvorming
Geschiedenis van de archiefvormer
uit: IRA (Inventarissen Rijks Archieven) IV (1931) p. 169-256.
De abdij
Vgl. Maria Hüffer, De adellijke vrouwenabdij van Rijnsburg, 1133-1574, 1923, en de daar aangehaalde bronnen en litteratuur. Over den jaarstijl der abdij zie men haar artikel in Historisch Tijdschrift V, (1926), blz. 230-258.
werd gesticht door Petronella, weduwe van graaf Floris II van Holland, op wier verzoek uit het Saksische klooster van Stötterlingenburg in het noorden van het Harzgebergte eenige nonnen van de Benedictijnenorde kwamen om het nieuwe klooster te bevolken, waarna de 16den September 1133 Andreas van Kuik, bisschop van Utrecht, de kerk van de nieuwe Benedictinessenabdij wijdde onder den titel van de H. Maagd. Door Paus Innocentius.II werd in 1140 aan de abdij exemptie verleend, waardoor zij regelrecht stond onder jurisdictie van de H. Stoel. Desondanks traden meermalen de Utrechtsche bisschoppen als scheidsrechters op, bekrachtigden de benoeming van pastoors, gaven toestemming tot investituur der nonnen en bevestigden de benoeming van de abdis. Bij bul van Paus Alexander VI van 5 Maart 1500 werd het getal der nonnen op 40 bepaald, die niet aan ordinaris kloostergeloften gebonden waren. Haar toelating werd verbonden aan de adeldom van vaders en moederszijde en van vier grootouders.
In 1536 werd de abdij in een collegium van kanonessen veranderd onder goedkeuring van Karel V, waardoor in de Alteratie de goederen niet als kloostergoed werden aangemerkt en behandeld, maar aan de Ridderschap van Holland vervielen onder verband van alimentatie van de overgebleven zusters.
in de zomer van 1572 had men reeds veel overlast van de Spanjaarden te verduren en in Februari 1573 had er een schermutseling tussen de Leidenaars. en den vijand plaats, waarbij ook enkele gebouwen der abdij schade leden: De Leidsche burgemeester deed materialen, balken en kunstwerk naar Leiden voeren, waarheen het archief misschien reeds vroeger in veiligheid gebracht was, zoals uit den na te noemen inventaris mag afgeleid worden. Nadat omstreeks dezen tijd de ontvanger van de abdij gevlucht was, werd het beheer der abdijgoederen opgedragen aan Dirk Gerritsz. van Kessel, door den Prins van Oranje aangewezen. Van de Staten ontving de ontvanger zijn bevelen en legde aan deze rekenschap van zijn beheer af. Hierin kwam sedert geen verandering, ondanks requesten van de conventualen in 1573 om haar goederen te mogen gebruiken, zoals bij de abdij Leeuwen-horst gebeurde, waar der administratie aan het klooster bleef en door den eigen ontvanger gevoerd werd. Nog in 1577 deed de abdij van Rijnsburg een poging om het gebruik der goederen terug te krijgen, doch tevergeefs.
in de loop van 1574 werd de abdij door de nonnen voorgoed verlaten, die naar Utrecht en elders bij familie haar toevlucht zochten. De parochiekerk van Rijnsburg werd reeds vóór April 1574 verwoest, terwijl de abdij spoedig daarna in vlammen opging. De laatste abdis, Stephana van Rossum, gestorven 27 December 1603, voerde ook na de verstrooiing nog haar weidsche titels en riep de nonnen buiten de abdij bijeen. Na haar benoemde de Ridderschap nog 2 abdissen, waarna die waardigheid geheel gesupprimeerd werd.
Geschiedenis van het archiefbeheer
De verwerving van het archief
Het archief is bij Koninklijk Besluit of ministeriële beschikking overgebracht.
Inhoud en structuur van het archief
3.18
Aanwijzingen voor de gebruiker
Openbaarheidsbeperkingen
Volledig openbaar.
Materiële beperkingen
Aanvraaginstructie
Openbare archiefstukken kunnen online worden aangevraagd en gereserveerd. U kunt dit ook via de terminals in de studiezaal van het Nationaal Archief doen. Om te kunnen reserveren dient u de volgende stappen te volgen:
U maakt een profiel aan op www.gahetna.nl, en logt vervolgens in
Via de archiefinventaris (alleen de beschrijvingen met rode nummers) selecteert u het gewenste archiefstuk door op de knop 'Reserveren' te klikken
In het volgende scherm geeft u aan op welke dag u het archiefstuk wilt inzien
Indien u zich bevindt in de studiezaal en een tafelnummer heeft ontvangen kunt u dit nummer vermelden. Als u geen tafelnummer heeft kunt u tafelnummer 777 laten staan
Vervolgens bevestigt u uw reservering door deze te versturen.
Verwant materiaal
Beschikbaarheid van kopieën
Bijlagen
Lijst van ontbrekende stukken
Behalve de hierna beschreven stukken uit den inventaris van 1573 zijn sedert verloren geraakt de volgende nummers uit de regestenlijst, waarvan de regesten uit cartularia zijn opgemaakt.
Regestnummers
9. 128. 497. 1141.
24. 131. 499. 1143.
25. 136. 509.
26. 137. 599.
35. 153. 613.
48. 185. 622.
49. 189. 636.
54. 198. 729.
57. 309. 959.
68. 310. 1074.
69. 414. 1084.
71. 453. 1091.
88. 482. 1123.
Lijst van ontbrekende stukken
1. 1299 Augustus 1 Een aggriatiebrief van Jan Withars van Middelburch nepende den ceep gedaen bij Justaes Claessz. van Oppendamme van goeden hem versterven, in date 1299 op s. Pieters daghe ingaende eest, gequeteert nr. XCI. (fol. 44 vs.)
2. 1303 Januari 17 Item een vidimus van een verceepbrieff van de abt van Middelburch van vijff gemeten landts t'Oestcappelle tot behouff des veirsz. cenvente, in date M. IIIc. ende drie des Denredaechs nae s. Pentiaensdaghe, gequeteert nr. XLI. (fol. 10 vs.)
3. 1304 Juli 11 Een vidimusbrieff van zeeckere brieff van grave Wilhem van Hellant van 100 £. tsjaers veer het cleester van Rijnsburch, in date 1304 op S. Benedictus translatiedach in de somer, gequeteert nr. XLVIII. (fol. 39 vs.)
4. (1310 Mei 4) Bulle van de paus Clemens, daerby hy deputeert den abt van S. Pieters te Gend te aenheren de questie tussen dabdisse van Rijnsburch ende den abt van Middelburch, gequoteert nr. IIII. (fol. 118.)
5. 1310 Juni 10. 1310 Vidimusbrieff van de cureyt van Boscoop ende Rijnsburch nopende zeeckere 12 mergen landts by Mone van de Houte tot behoeff van een capelrijc, in date 1310 des Woensdaechs nae S. Bonifaes daghe, gequoteert nr. XIIII. (fol. 29 vs.)
6. 1314 Januari 10 Een brieff in Latijn van 12 £. Hollants voor den pastoor van Buscoop, in date 1314 den Ven dach nae derthiendach, gequoteert nr. XLVII. (fol. 39 vs.)
7. 1318 October 2 Een brieff bij dewelcke alle Willems Pouwels kinder gheven haren oudtsten broeder alle haer vaders ende moeders goet, in date 1318 des Maendaechs nae S. Michiels dach, geteeckent nr. XVIII. (fol. 78.)
8. 1325 December 23 Een verheffbrieff van leene van derdalff hont landts in Oestgeest, gedaen bij Willem Claes Linnaertsz. jegen Dirck borchgrave van Leyden, in date 1325 des Maendaechs voor Kersavont, gequoteert nr. CCXXI. (fol. 27.)
9. 1326 Mei 1 Een brieff spreeckende van 4 mergen landts in de Linschoten, gequoteert VII. (fol. 52).
10. 1332 Mei 3 Een brieff van de date 1332 des Sonnendaechs nae Meydach, sprekende van 1 £. Hollants tsjaers, gequoteert XIX. (fol. 53.)
11. 1332 December 3 Een brieff van der date 1332 des Donderdaechs nae S. Andriesdach, nopende thien sc. tsjaers op een hoffstede, gequoteert L. (fol. 56.)
12. 1349 Juni 3 Een brieff van der date 1349 des Woensdaechs nae Sinxendagen, spreeckende van 1 £. Hollants tsjaers, gequoteert XXVI. (fol. 53 vs.)
13. 1349 Juni 9 Een brieff van de date 1349 des Dysendaechs nae beloken Pinxter aengaende 100 goeder scilde geleent gelt, gequoteert XXXVII. (fol. 54 vs/55.)
14. 1350 Februari 1 Vidimusbrieff van Willem, abt van Egmondt, van zeeckere brieff, die paus Clemens gegeven heeft, in date 1350 sdaechs voor onse Vrouwe lichtmisse, geteeckent nr. VII. (fol. 75 vs.)
15. 1351 Augustus 14 Een brieff van de date 1351 des Sonnendaechs nae S. Louwerens dach, sprekende van 10 scellingen Hollants tsjaers met een transport daeraen, gequoteert XV. (fol. 52 vs.)
16. 1352 Februari 5 Een brieff van de date 1352 des Sonnendaechs nae O.L.V. Lichtmisse. sprekende van 40 scellinghen Hollants, gequoteert XXI. (fol. 53 en vs.)
17. 1354 Augustus 6 Item eenen certificatiebrieff van Herpart van Foreest ende Gerrit van Oestgeest van een handvest in date 1354 sWoensdaechs nae sinte Peter ingaende oest, gequoteert nr. CLII. (fol. 20 vs.)
18. 1357 Januari 5 Een brieff van de date 1357 opten derthienavont, sprekende van 10? sc. Hollants, met een transport daeraen, gequoteert XLIIII (Fol. 55 vs.)
19. 1359 Februari 7 Een brieff van de date 1359 des Donderdaechs nae Purificationis beate Marie virginis, spreeckende van 8 scellimgen tsjaers, met noch 3 ander brieven daeraen, gequoteert XVII. (fol. 53.)
20. 1361 April 8 Een brieff spreeckende van 1 £. Hollants payements tsjaers op 5 hond lants, gequoteert XLV. (fol. 55 vs.)
21. 1362 Augustus 28 Een brieff van der date 1362 des Sonnendaechs nae S. Bartholomeusdach, sprekende van 1 £. Hollandts tsjaers, gequoteert LV. (fol. 56-vs.)
22. 1363 October 19 Een brieff van de date 1363 des Donredaechs nae S. Lucas dach, sprekende van zeeckere landt, ghenaempt Catwijcx camp, gequoteert XXII. (fol. 53 vs.)
24. 1367 October 18 Een brieff van de date 1367 op S. Lucas dach evangelisten nopende zeeckere testamenten ende onder andere van de Catwijsxcamp voirsz. (zie 1363 October 19), gequoteert XXIIII. (fol. 53 vs.)
25. 1367 Een brieff geraseert tot drie plaetssen, maeckende mentie van 40 scellingen Hollants, gequoteert XIIII. (fol. 52 vs.)
26. 1369 April 5 Een brieff van de date 1369 des Donderdaechs nae Paesschen, sprekende van 1½ mergen lants, gequoteert V. (fol. 51 vs.)
27. 1369 April 27 Een brieff van de date 1369 des Vrydaechs nae S. Marcus dach, maeckende mentie van 1 £. payements Hollants tsjaers, metten transpoort daeraen, gequoteert XVIII. (fol. 53.)
28. 1369 Augustus 9 Huyrcelle van zeeckere huys ende hoffstede, dewelcke jouffrou Lijsbet van Groenevelt toebehoort heeft, gelegen opten Oudenvliet, voor Dirck Robbrecht ende zijne naecomelingen, in date 1369 op S. Lourens avont, gequoteert nr. XVIII. (fol. 33 vs.) Vgl. reg. nr. 217.
29. 1370 Februari 22 Een brieff van der date 1370 op S. Pietersdach ad cathedram, spreeckende van 1 £. Hollants tsjaers, gequoteert LVI. (fol. 56 vs.)
30. 1371 November 11 Een rentbrieff van 10 £. tsjaers op zeeckere woninghe van Dirck Philipsz. in Voorschoten, met een transport daeraen, in date 1371 op S. Mertijns dach, gequoteert nr. XXXIX. (fol. 38 vs.)
31. 1372 Juni 9 Een brieff van der date 1372 des Woensdaechs nae S. Bonifatiusdach aengaende zeeckere quytsceldinge van leen, gequoteert XLIX. (fol. 56.)
32. 1372 October 26 Een brieff van der date 1372 des Dysendaechs nae XIm maechdendach, spreeckende van 2 hont lants in Oestgeest, gequoteert XXVIII. (fol. 54)
33. 1375 Juli 1 Een brieff van de jaer 1375 op onser Vrouwenavont visitatie van 1 £. Hollants opt huys ende erve in de Kerckstraet, gequoteert XL. (fol. 55).
34. 1375 Een brieff spreeckende van 30 sc. tsjaers 4 penningen, met 2 transporten daeraen, gequoteert LI. (fol. 56.)
35. 1376 Maart 18 Een brieff van de jaer 1376 des Dysendaechs nae S. Geertrudendach, sprekende van 3 £. payements Hollants, geqioteert XLI. (fol. 55.)
36. Noch eenen van derselver date aengaende 45 scellinghen Hollants, gequoteert XLII. (fol. 55.)
37. 1377 Juni 30 Een brieff van de date des 1377 Dysendaechs nae S. Jans Baptisten dach, sprekende van 1 mergen landts in Oestgeest, gequoteert IX. (fol. 52.)
38. 1378 Mei 2 Een brieff van der date 1378 tsonnendaechs nae beloken Paesschen, spreeckende van 40 scellingen Hollants tsjaers, gequoteert XXV. (fol 53 vs.)
39. 1379 Juni 23 Item eenen willecoorbrieff van 4 hont lants in Boscoop by Fye Dirck Pieters zoens dochter gedaen van haere pachtlanden aldaer jegens de abdisse, in date 1379 op sint Jans avont midtsomer, gequoteert Nr. CLXXXV. (fol. 23 vs.)
40. 1379 Juli 24 Item eenen lossingebrieff van zeven hont landts in de ambochte van Boscoop by Claes Dircxz. jegens d'abdisse van Rijnsburch, in date 1379 op S. Jacobs avont apostel, gequoteert nr. CLXVII. (fol. 22).
41. 1379 Juli 25 Een brieff van der date 1379 op S. Jacobsdach, sprekende van 1 £. Hollants tsjaers, gequoteert LIIII. (fol. 56 vs.)
42. 1379 October 24 Item eenen verwillecoerbrieff van 8 hont pachtlants in Boscoop, by Niclaes Boudumiisz. jegens de abdisse gedaen, in date 1379 des Maendaechs nae elff duyssent maechden dach, gequoteert nr. CXCI. (fol. 24.)
43. 1379 October 25 Item eenen vercoopsbrieff van 2 hont lants in Reynnerscoop voor Jan Claesz., in date 1379 des Dinsdaechs nae elff duyssent maechden dach, gequoteert nr. CLXXIX. (fol. 23.)
44. 1380 Januari 3 Item eenen verwilcoert brieff van pachtlanden in Boscoop, gedaen bij Jacob Vredericxz. jegens d'abdisse van Rijnsburch, in date 1380 des Dincxdaechs naer Jaersdach, gequoteert nr. CXLVIII. (fol. 20.)
45. 1380 Januari 12 Item eenen anderen verwilcoor brieff van zeeckere pachtlanden in Boscoop, by Willem Dircxz. jegens de abdisse gedaen, in date 1380 des Donredaechs nae derthiendach, gequoteert nr. CLXXXI. (fol. 23.)
46. 1380 Januari 24 Item een verwillekeurt brieff van vijftalff merghen pachtlandts ende een vierendeel honts in de ambochte van Boscoop, gedaen by Pieter Allertssz. jeghens d'abdisse van Rijnsburch, in date 1380 des Dinxdaechs nae S. Agnieten dach, gequoteert nr. CLXVIII. (fol. 22.)
47. 1380 Januari 24 Een (verwillecoerbrieff) van zeeckere pachtlanden in Boscoop, toecomende Aernt Willemsz., jegens die abdisse gedaen in date 1380 des Dincxdaechs nar S. Aghietendach, gequoteert nr. CCXXVIII. (fol. 27 vs. 28.)
48. 1380 Februari 16 Item eenen lossingebrieff van 10 hont lants ende een vierendeel in Boscoop, gedaen by Gerrit Dirckssz. jegens de abdisse, in date 1380 des Donredaechs nae S. Valentiins daghe, gequoteert nr. CLXXVI. (fol. 22 vs.)
49. 1380 Maart 18 Item eenen anderen verwillecoert brieff van 3 mergen landts in Boscoop voor Dirck Jansz. jegens de abdisse, in date 1380 op den Palmdach, gequoteert nr. CLXXIIII. (fol. 22 vs.)
50. 1380 April 1 Item eenen anderen verwilcoert brieff van vijff hont pachtlants in Boscoop, gedaen by Vrederick Jacopsz. jegens de abdisse, gequoteert nr. CLXXI. (fol. 22.)
51. 1380 April 6 Item eenen verwillecoert brieff van 2 mergenlants in Boscoop, gedaen by Hugue Jacopssz. jegens de abdisse, gequoteert nr. CLXXVII. (fol. 23.)
52. 1380 April 9 Item eenen anderen verwillevoer brieff van 1½ mergen pachtlants in Boscoop bij Kerstiaen Hermansz. jegens de abdisse gedaen, gequoteert nr. CLXXXVI. (fol. 23 vs.)
53. 1380 April 9 Item een willecoorbrieff onbezegelt van 3 mergen pachtlandts in Boscoop, by Vrederich Kerstiaensz. jegens de abdisse gedaen, gequoteert nr. CCVI. (fol. 25 vs.)
54. 1380 April 11 Item eenen anderen verwilcoert brieff van 8 mergen pachtlants ende 1 hont in Boscoop, gedaen by Jan Jacopsz. jegens de abdisse, gequoteert nr. CLXXVIII. (fol. 23.)
55. 1380 September 22 Item een (verwillecoerbrieff) van derdalff mergen lants in Boscoop, by Dirck Kerstiaens soen kinder gedaen jegens de abdisse, in date 1380 op S. Mouricius dach, gequoteert nr. CXCVI. (fol. 24 vs.)
56. 1380 October 23 Item een verwillekeurt brieff van zeeckere pachtlande voor Jacob Dircksz. jegens d'abdisse van Rijnsburch, in date 1380 des Dincxdaechs nae elff duyssent maechden dach, gequoteert nr. CLXIIII. (fol. 21 vs.)
57. 1380 October 23 Item eenen verwillecoort brieff van zeeckere pachtlanden, toecomende Willem Maerlant, priester in Boscoop, jegens de abdisse, in date 1380 des Dinsdaechs nae elff duyssent maechden dach, gequoteert nr. CLXXIII. (fol. 22 vs.)
58. 1380 October 23 Item een (verwillecoertbrieff) van 1 mergen landts in Boscoop, by Claes Dircksz. jegens de abdisse ghedaen, in date 1380 des Dincxdaechs nae elff duyssent maechdendach, gequoteert nr. CXCVII. (Fol. 24 vs. 25.)
59. 1380 October 27 Item eenen anderen verwillecoerbrieff van 3 mergen pachtlandts in Boscoop, by Dierick Vredericxz. jegens d'abdisse gedaen, in date 1380 op S. Symon ende Juden avont, gequoteert nr. CLXXXVIII. (fol. 24.)
60. 1380 November 20 Een verwillecoorbrieff van zeeckere pachtlanden, toecomende Claes de Brede Dircksz. gedaan jegens de abdisse, liggende in Boscoop, in date 1380 des ander Dincxdaechs nae S. Martijns dach, gequoteert nr. CCXIIII. (fol. 26 vs.)
61. 1381 Januari 13 Item eenen verwilleceorbrieff van 5 hont pachtlants in Boscoop, by Kerstiaen Dirck Lisenz. gedaen jegens de abdisse, in date 1381 op S. Pontiaensavont, gequoteert nr. CXC. (fol. 24.)
62. 1381 Januari 16 Item een verwillecoerbrieff van 1½ mergen landts in Boscoop by Gerrit Dirxz. jegens de abdisse gedaen, in date 1381 des Woens daechs nae S. Pontiaens dage, gequoteert nr. CXCV. (fol. 24 vs.)
63. 1381 Maart 2 Item een verwillecoerbrieff van zeeckere pachtlanden in Boscoop by Jan Trumbout ende Gherrit IJsebrant Hermans zoens kinderen jegens de abdisse gedaen, in date 1381 des anderen daechs van Meerte, gequoteert nr. CXCIIII. (fol. 24 vs.)
64. 1381 Maart 29 Item eenen verwillecoerbrieff van 3 mergen landts in Boscoop, by Kerstiaen Zymonsz. jegens de abdisse gedaen, in date 1381 des Vrydaechs nae onser Vrouwen dach Annunciatio, gequoteert nr. CLXXXIX. (fol. 24.)
65. 1381 Maart 31 Item eenen verwilcoert brieff van anderhalff merghen pachtlants in Boscoop voor Claes Bouduninsz. jegens d'abdisse van Rijnsburch, in date 1381 des Sondaechs nae onsen Vrouwen dach Annunciatio, gequoteert nr. CL. (fol. 20 vs.)
66. 1381 April 7 Item eenen verwillecoer brieff van 4 hont pachtlants in Boscoop by Pieter Ellaertsz. jegens de abdisse gedaen, gequoteert nr. CLXXXVII (fol. 23 vs./24.)
67. 1381 Juni 18 Item eenen verwilcoert brieff van 2 mergen lants in Boscoop, gedaen by Jan van Grieken jegens de abdisse, in date 1381 des Dincxdaechs nae Sacramentsdach, gequoteert nr. CLXXX. (fol. 23.)
68. 1381 Juni 29 Item noch een lossinghe ende verwillecoert brieff van derdalff mergen landts in de ambochte van Boscoop voor Pieter Henrick Hoevesz. jegens d'abdisse van Rijnsburch, in date 1381 op sinte Pieter ende Pouwels dach, gequoteert nr. CLXIII. (fol. 21 vs.)
69. 1381 Augustus 25 Item eenen anderen verwilcoert brieff van elfftalff hont pachtlants in Boscoop, gedaen by Sasbout Staepsoen jegens de abdisse, in date 1381 des Sonnendaechs nae onser Vrouwen dach Assumptio, gequoteert nr. CLXX. (fol. 22.)
70. 1381 September 1 Item een willekeurbrieff van vierdalff hontkins in Boscoop, gedaen by Wouter Claesz. jegens de abdisse, in date 1381 des Sondaechs nae S. Jans dach Decollatio, gequoteert nr. CCXIII. (fol. 26 vs.)
71. 1381 September 30 Item eenen anderen verwillecoert brieff van twee mergen landts in Rynsburch, gedaen by Vrede Vredericxs. jegens de abdisse, in date 1381 des Maendaechs nae S. Michiels dach, gequoteert nr. CLXIX. (fol. 22.)
72. 1381 October 26 Een (verwillecoerbrieff) van zeeckere pachtlanden in Boscoop, toe comende Claes Hannen zoens kinder, jegens de abdisse gedaen in date 1381 des Saterdaechs nae elff duyssent maechden dach, gequoteert nr. CCXXIX. (fol. 28.)
73. 1381 October 30 Item een lossingebrieff van drie hont lants in de ambochte van Oestgeest, gedaen by Walich Geritz. jegens d'abdisse van Rijnsburch, in date 1381 des Woensdaechs nae S. Symon ende Judasdach, gequoteert nr. CLIII. (fol. 20 vs.)
74. 1383 December 8 Een brieff van der date 1383 op O.L.V. dach Conceptio aengaende eenen ouden scilt, staende op 4 hont landts, geheten Volkenvenne, gequoteert LII. (fol. 56 vs.)
75. 1383 December 9 Een brieff van de date 1383 des Woensdaechs nae S. Barbaren dach, sprekende van 1 £. tsjaers payements, gequoteert VIII. (fol. 52.)
76. 1384 Maart 25 Een brief van de date op O.V. dach Annunciatio, spreeckende van 4 hont luttel min ofte meer, gequoteert XXXIII. (fol. 54 vs.)
77. 1384 October 28 Een brieff van der date 1384 des Vrydaechs voor alreheyligendach van zeeckere vrydom by den burchgrave van Leyden gegeven, gequoteert XLVI. (fol. 55 vs.)
78. 1385 Juni 28 Een verwillecoerbrieff van zeeckere landen in Boscoop, toecomende IJsebrant Werenboutsz., jegens de abdisse gedaen, in date 1385 op S. Peter ende Pauwels avont, nr. CCXXVII. (fol. 27 vs.)
79. 1386 Een brieff aengaende zeeckere renthen, heer Willem Stuvesant overgegeven, gequoteert LIII. (fol. 56 vs.)
80. 1389 October 3 Een brieff van de date 1389 des Sonendaechs na S. Baven dach, maeckende mentie van 2 hont lants ende 36 roeden in Oestgeest, gequoteert X. (fol. 52.)
81. 1398 December 17 Een brieff van de date 1398 des Dysendaechs nae S. Lucie aengaende een quytsceldinge van 1 £. Hollants tsjaers, gequoteert XXXV. (fol. 54 vs.)
82. 1400 September 9 Een brieff van der date 1400 des Donredaechs nae onser Vrouwen dach Nativitas, sprekende van een helft van zestalff hont landts, gelegen aen de Valckenburgerwech in Oestgeest, gequoteert XLVIII. (fol. 56.)
83. 1401 Maart 3 Een brieff maeckende mentie van 1 £. payements Hollants, ghelegen op een huys ende acker, met het transport daeraen, gequoteert XI. (fol. 52 en vs.)
84. 1403 Augustus 24 Een brieff van de jaer 1403 op S. Bartholomeusdach, spreeckende van ½ mergen landts in de groene steech, gequoteert XXXIX. (fol. 55.)
85. 1408 April 9 Een brieff spreeckende van thientehalff hont, luttel min oft meer, genaempt de Hasencant, met een transport daeraen, gequoteert XXXVIII (fol. 55.)
86. 1409 April 4 Een brieff van de date 1409 op S. Ambrosiusdach, spreeckende van 1 £. payements tsjaers, gequoteert XXXIIII. (fol. 54 vs.)
87. 1410 Juni 16 Een brieff van der date 1410 des Maendaechs nae S. Odulphusdach, sprekende van 8 hont landts, gequoteert XXVII. (fol. 53 vs./54.)
88. 1410 Juli 31 Een brieff van de date 1410 op S. Pietersalvont ad vincula, maeckende mentie van 33 scellingen ende 4 penningen, gequoteert IIII. (fol. 51 vs.)
89. 1410 November 12 Testament van Jan van Santhorst in date 1410 des anderdaechs nae S. Martijnsdach in de Winter, geteeckent nr. XIIII. (fol. 77 vs.)
90. (voor 1412) Een cruynbrieffken voor Dirck Janssz., gequoteert nr. XCIIII. (fol. 104.)
91. 1413 Januari 30 Een brieff van de date 1413 des Maendaechs nae S. Pouwels Conversic, sprekende van 1 £. comans payements, gequoteert XLIII. (fol. 55 vs.)
92. 1418 Januari 10 Een brieff van de date 1418 des Maendaechs nae derthiendach, spreeckende van 1 £. Hollants tsjaers, gequoteert III. (fol. 51 vs.)
93. 1418 Februari 12 Een rentbrieff van 1 gouden Eduardus Engelsche nobel tsjaer? ten behoeve (der abdisse van Rijnsburch) op ½ mergen lants in Oestgeest, in date 1418 des Saterdaechs nae S. Appolonien dach, gequoteert nr. LXXII. (fol. 42 vs.)
94. 1418 Augustus 29 Item een quytsceldinge gedaen by Oloren (sic) van Nyeuhove van alsulcke goet, als Jan van Nyeuwenhove Pieter Danckertsz. sculdich was, in date M. IIIIc XVIII op sint Jans Decollatio, gequoteert nr. XXII. (fol. 8 vs.)
95. 1431 December 1 Een brieff aengaende zeeckere pacht van 15 stuvers op een gebroken huys tot Catwijck, gequoteert XXXI. (fol. 54.)
96. 1436 October 21 Een brieff van de date 1436 op de elff duyssent maechdandach, spreeckende van 12 grote tsjaers payements, gequoteert XXXVI. (fol. 54 vs.)
97. 1448 Juli 12 Een brieff sprekende van 4 mergen landts gelegen in Ouderschie, met een transport daeraen, gequoteert XLVII. (fol. 55 vs./56.)
98. 1450 (1451 Februari 6-7) Een gezegelde brieff van hertoech Philips van Bourgoinguen nopende zeeckere previlegie om van vryemanden gereformeert te worden van de dato 1450, geteeckent I. (fol. 58.) Vgl. inv. Rijnsburg nr. 86.